臺灣高雄地方法院刑事判決　　　　　　　95年度訴字第4106號
公　訴　人　臺灣高雄地方法院檢察署檢察官
被　　　告　甲○○
上列被告因違反毒品危害防制條例案件，經檢察官提起公訴（95
年度毒偵字第6724、7054、7799號），本院準備程序進行中，因
被告就被訴事實為有罪之陳述，經告知簡式審判程序意旨，並聽
取當事人之意見後，本院合議庭裁定由受命法官獨任改依簡式審
判程序審理，判決如下：
    主  文
甲○○施用第一級毒品，處有期徒刑壹年。扣案之夾鏈袋壹只，
沒收銷燬之。
    事  實
一、甲○○前因施用毒品案件，經依臺灣高雄地方法院88年度毒
    聲字第9303號裁定送觀察勒戒後，認無繼續施用毒品傾向，
    經臺灣高雄地方法院檢察署檢察官於88年12月27日以88年度
    毒偵字第3300號為不起訴處分，並於89年1 月5 日釋放。復
    因施用毒品案件，經依臺灣高雄地方法院94年度毒聲字第27
    66號裁定送觀察勒戒後，認無繼續施用毒品傾向，於95年3
    月3 日釋放，經臺灣高雄地方法院檢察署檢察官於95年4 月
    10日以95年度毒偵緝字第77號為不起訴處分確定。詎甲○○
    仍未戒除毒癮，竟基於施用第一級毒品海洛因之集合犯意，
    於上開觀察勒戒期滿釋放後之5 年內，分別於(一)95年7 月7
    日17時50分許回溯24小時內某時（遭警方公權力拘束之時間
    除外），(二)95年8 月21日20時43分回溯24小時內某時（遭警
    方公權力拘束之時間除外），(三)95年8 月29日9 時34分許回
    溯24小時內某時（遭警方公權力拘束之時間除外），在不詳
    處所，以將海洛因摻入香菸點燃之方式施用第一級毒品海洛
    因，總計施用第一級毒品海洛因3 次。先後為警於(一)95年7
    月7 日17時50分許，在高雄市○○區○○路與江都街口查獲
    ，並經其同意採集尿液送驗後，其尿液中呈現嗎啡陽性反應
    。(二)95年8 月21日19時許，在高雄縣橋頭鄉○○路旁行竊為
    警查獲，經其同意採集尿液送驗後，其尿液中呈現嗎啡陽性
    反應。(三)95年8 月28日22時35分許，在高雄市○○區○○街
    50號12樓之1 為警查獲，並扣得其持有之含海洛因殘渣之夾
    鏈袋1 只及不詳姓名者所有之注射針筒1 支，嗣經其同意採
    集尿液送驗後，其尿液中呈現嗎啡陽性反應，而悉上情。
二、案經高雄市政府警察局苓雅分局、高雄縣政府警察局岡山分
    局移送臺灣高雄地方法院檢察署檢察官偵查起訴。
    理  由
一、按本件被告甲○○所犯係死刑、無期徒刑、最輕本刑為3 年
    以上有期徒刑以外之罪，其於準備程序就前揭被訴事實為有
    罪之陳述，經受命法官告知簡式審判程序之旨，並聽取其與
    公訴人之意見後，本院認無不得或不宜改依簡式審判程序進
    行之處，爰依刑事訴訟法第273 條之1 第1 項、第284 條之
    1 ，裁定本件由受命法官獨任進行簡式審判程序，合先敘明
    。
二、訊據被告甲○○對於上揭犯罪事實坦承不諱，此外，復有高
    雄市立凱旋醫院95年7 月17日編號A00000000 號濫用藥物尿
    液檢驗報告 (檢體編號：F-95426)、高雄市政府警察局苓雅
    分局偵辦毒品案件嫌疑人尿液採證碼照表 (尿液編號：F-95
    426)、高雄市立凱旋醫院95年9 月4 日編號A00000000 號濫
    用藥物尿液檢驗報告 (檢體編號：H-278 號)、 高雄市政府
    警察局三民第二分局偵辦毒品案件嫌疑人尿液採證代碼照表
     (尿液編號：H-278 號)、 台灣檢驗科技股份有限公司濫用
    藥物尿液檢驗報告（檢體編號：岡赤046 號）、高雄縣政府
    警察局岡山分局赤崁派出所毒品案件嫌犯尿液採證檢驗對照
    表（代號：岡赤046 號）各1 紙附卷可按，足見被告之自白
    應與事實相符，其確有於上開時、地施用海洛因之犯行。又
    被告前因施用毒品案件，經依臺灣高雄地方法院88年度毒聲
    字第9303號裁定送觀察勒戒後，認無繼續施用毒品傾向，經
    臺灣高雄地方法院檢察署檢察官於88年12月27日以88年度毒
    偵字第3300號為不起訴處分，並於89年1 月5 日釋放。復因
    施用毒品案件，經依臺灣高雄地方法院94年度毒聲字第2766
    號裁定送觀察勒戒後，認無繼續施用毒品傾向，於95年3 月
    3 日釋放，經臺灣高雄地方法院檢察署檢察官於95年4 月10
    日以95年度毒偵緝字第77號為不起訴處分確定，此有本院被
    告院內索引卡紀錄表、臺灣高等法院被告前案紀錄表、臺灣
    高雄地方法院檢察署刑案資料查註紀錄表各1 份在卷可按，
    是被告於前揭觀察勒戒期滿釋放後，5 年內再犯本件施用毒
    品犯行，事證應屬明確，其犯行應堪認定。
三、按毒品危害防制條例所謂之毒品係指具有成癮性、濫用性及
    對社會危害性之麻醉藥品與其製品及影響精神物質與其製品
    ，毒品危害防制條例第2 條定有明文，而海洛因屬毒品危害
    防制條例第2 條第2 項第1 款所規定之第一級毒品。是同條
    例第10條第1 項之施用第一級毒品海洛因罪，其構成要件上
    ，本即預定有複數之同種施用毒品行為反覆實施，該罪性質
    上屬多數行為之集合犯，法律上擬制為一罪，即學理上所稱
    之實質上一罪，是行為人於緊接之時間內，反覆多次之施用
    行為，仍應僅論以單一之施用毒品罪。是核被告所為，係犯
    毒品危害防制條例第10條第1 項施用第一級毒品罪，被告持
    有第一級毒品，復進而施用，其持有毒品之低度行為，應為
    施用第一級毒品之高度行為所吸收，不另論罪。本院審酌被
    告施用毒品，足以戕害其身心，滋生其他犯罪，惡化治安，
    嚴重損及公益，且被告前曾犯施用毒品，經二次觀察勒戒期
    滿，竟再為本件施用毒品犯行，顯見其不思悔改，自制力亦
    顯不佳；惟另考量被告於本院審理時尚能坦承犯行，而其施
    用毒品行為於本質上係屬自我戕害行為，反社會性之程度應
    屬較低等一切情狀，量處如主文所示之刑。扣案之夾鏈袋1
    只，經本院送檢驗結果，呈海洛因陽性反應，此有高雄醫學
    大學附設中和紀念醫院編號9512-37 號之檢驗報告1 紙在卷
    可按，該夾鏈袋既留有該毒品之殘渣，衡情自難與之剝離，
    當應整體視之為毒品，不問屬於否人與否，爰依毒品危害防
    制條例第18條第1 項前段規定，併予宣告沒收銷燬之。至於
    ，扣案之注射針筒1 支，經本院送檢驗結果，呈海洛因、甲
    基安非他命陰性反應，此有高雄醫學大學附設中和紀念醫院
    編號9512-36 號之檢驗報告1 紙在卷可按，其既未含有毒品
    殘渣，自非屬違禁物，且被告於本院96年1 月30日準備程序
    中坦承其係以將海洛因摻入香菸點燃之方式吸食海洛因，足
    見上開扣案之注射針筒1 支，並非被告所有供其施用海洛因
    或供其預備施用海洛因使用之物，爰不予宣告沒收。公訴人
    認被告於警詢時坦承扣案之注射針筒1 支，係其所有之物，
    故請求宣告沒收等語，與事實不符，尚有未洽，附此敘明。
據上論斷，應依刑事訴訟法第273 條之1 第1 項、第284 條之1
、第299 條第1 項前段，毒品危害防制條例第10條第1 項、第18
條第1 項前段，判決如主文。
本案經檢察官乙○○到庭執行職務。
中　　華　　民　　國　　96　　年　　2 　　月　　6 　　日
                  刑事第九庭   法　官  陳建和
以上正本證明與原本無異。
如不服本判決，應於判決送達後10日內，向本院提出上訴狀。
中　　華　　民　　國　　96　　年　　2 　　月　　6 　　日
                               書記官  林姵妤
附錄本判決論罪之法條：
毒品危害防制條例第10條第1項
    施用第一級毒品者，處六月以上五年以下有期徒刑。
毒品危害防制條例第10條第2項
    施用第二級毒品者，處三年以下有期徒刑。
